臺灣苗栗地方法院刑事判決
111年度簡上字第23號
上  訴  人
即被告之妻  傅媒珍


被      告  劉志峯


上列上訴人因被告傷害等案件，不服本院民國111年2月16日111
年度苗簡字第16號第一審簡易判決（起訴案號：臺灣苗栗地方檢
察署110年度偵字第6285號，移送併辦案號：110年度偵字第6922
號），提起上訴，本院管轄之第二審合議庭判決如下：
    主  文
上訴駁回。
劉志峯緩刑貳年。
    事實及理由
一、本案經本院審理結果，認第一審判決認事用法、量刑及沒收
    均無不當，應予維持，除補充被告於本院簡上案件準備程序
    時之自白外，並引用第一審判決書及檢察官起訴書、移送併
    辦意旨書記載之犯罪事實、證據及理由（如附件）。
二、上訴意旨略以：被告有跟被害人調解成立，也有當庭給付新
    臺幣（下同）3萬元，請求從輕量刑等語（本院簡上卷第62
    、103頁）。惟查：
  ㈠按法官於有罪判決中，究應如何量處罪刑，為實體法賦予審
    理法官裁量之刑罰權事項，法官行使此項裁量權，自得依據
    個案情節，參諸刑法第57條所定各款犯罪情狀之規定，於該
    法定刑度範圍內，基於合義務性之裁量，量處被告罪刑；又
    刑之量定係事實審法院得自由裁量之事項，若其未有逾越法
    定刑之範圍，且亦非明顯違背正義者，即不得遽指為違法（
    最高法院76年度台上字第4984號判決意旨參照）。次按，刑
    罰之量定，固屬法院自由裁量之職權行使，但仍應審酌刑法
    第57條所列各款事由及一切情狀，為酌量輕重之標準，並非
    漫無限制；在同一犯罪事實與情節，如別無其他加重或減輕
    之原因，下級審法院量定之刑，亦無過重或失輕之不當情形
    ，則上級審法院對下級審法院之職權行使，原則上應予尊重
    （最高法院85年度台上字第2446號判決意旨參照）。
  ㈡原判決以被告罪證明確，適用醫療法第106條第3項，刑法第1
    1條前段、第277條第1項、第55條、第41條第1項前段、第38
    條第2項前段，刑法施行法第1條之1第1項等規定，論以傷害
    罪，並審酌被告於告訴人涂籽茗即衛生福利部苗栗醫院專科
    護理師，執行醫療業務之際，竟持水果刀刺向告訴人，妨害
    告訴人執行醫療業務，亦使告訴人受有右側前胸壁開放性傷
    口（約3公分）之傷害，並考量被告犯罪之動機、手段、告
    訴人所受之傷勢，兼衡被告前無犯罪科刑之紀錄，暨被告犯
    罪後坦承犯行之態度，及其智識程度、生活經濟狀況等一切
    情狀，於法定刑度內量處有期徒刑3月，並諭知易科罰金之
    折算標準，經核其認事用法尚無違誤，量刑亦屬妥適允當。
    被告雖於原審判決後與告訴人達成和解，賠償告訴人所受損
    害，然被告係持水果刀犯罪，其危險性非低，原判決量處有
    期徒刑3月，已屬低度刑，縱考量原審未及審酌之和解、賠
    償情事，本院仍認應量處與原判決相同之刑度。是被告以原
    判決量刑過重為由提起上訴，非有理由，應予駁回。
三、被告未曾因故意犯罪受有期徒刑以上刑之宣告，有臺灣高等
    法院被告前案紀錄表1紙在卷可查，審酌被告本案係初犯，
    犯後坦承犯行，且已與告訴人達成調解，賠償告訴人所受損
    害，告訴人並具狀對被告撤回告訴，有本院111年度苗司簡
    調字第143號調解筆錄、刑事聲請撤回告訴狀各1份在卷為憑
    （本院簡上卷第69至71頁），顯見告訴人已原諒被告，茲念
    被告僅因一時失慮，致罹刑典，其經此偵審程序及罪刑之宣
    告，當知所警惕，信無再犯之虞，本院認原判決所宣告之刑
    以暫不執行為適當，爰依刑法第74條第1項第1款之規定，宣
    告緩刑2年，以啟自新。
四、被告經本院合法傳喚，無正當理由未於審判期日到庭，爰依
    刑事訴訟法第455條之1第3項準用同法第371條規定，不待其
    陳述而逕行判決，末此敘明。　　
據上論斷，應依刑事訴訟法第455條之1第1項、第3項、第368條
、第371條、第373條，刑法第74條第1項第1款，判決如主文。
本案經檢察官廖倪凰聲請以簡易判決處刑，檢察官楊岳都到庭執
行職務。
中    華    民    國    111   年    6    月     29    日
                  刑事第四庭  審判長法　官　羅貞元
　　                                法　官  郭世顏
   　　                             法　官　紀雅惠
以上正本證明與原本無異。
不得上訴。
中    華    民    國    111   年    6    月     29    日
                                    書記官  陳信全
附件：
臺灣苗栗地方法院刑事簡易判決
111年度苗簡字第16號
公  訴  人  臺灣苗栗地方檢察署檢察官
被      告  劉志峯
上列被告因傷害等案件，經檢察官提起公訴（110年度偵字第628
5號）及移送併辦（110年度偵字第6922號），被告於本院準備程
序時自白犯罪（110年度訴字第476號），由本院合議庭裁定由受
命法官獨任逕以簡易判決處刑，判決如下：
    主    文
劉志峯犯傷害罪，處有期徒刑參月，如易科罰金，以新臺幣壹仟
元折算壹日。
扣案之水果刀壹把沒收。
    犯罪事實及理由
一、本件犯罪事實、證據名稱均引用檢察官起訴書、移送併辦意
    旨書之記載（如附件一、二），證據部分並補充「被告劉志
    峯於本院準備程序之自白」、「臺灣高等法院被告前案紀錄
    表」作為證據。
二、論罪科刑：
　㈠核被告劉志峯所為，係犯刑法第277條第1項之傷害罪及醫療
    法第106條第3項之對於醫事人員以強暴之方法，妨害其執行
    醫療業務罪；又被告以一行為同時觸犯傷害罪及對於醫事人
    員以強暴之方法，妨害其執行醫療業務罪，為想像競合犯，
    應依刑法第55條規定，從一重之傷害罪處斷。
　㈡爰以行為人之責任為基礎，審酌被告於告訴人涂籽茗即衛生
    福利部苗栗醫院專科護理師，執行醫療業務之際，竟持水果
    刀刺向告訴人，妨害告訴人執行醫療業務，亦使告訴人受有
    右側前胸壁開放性傷口（約3公分）之傷害，所為實不可取
    ；並考量被告犯罪之動機、手段、告訴人所受之傷勢；兼衡
    被告前無犯罪科刑之紀錄（參臺灣高等法院被告前案紀錄表
    ，見本院苗簡卷第13頁至第14頁）；暨被告犯罪後坦承犯行
    之態度，及其智識程度、生活經濟狀況、未與告訴人和解、
    告訴人之意見等一切情狀，量處如主文第1項所示之刑，並
    諭知易科罰金折算之標準。
三、扣案之水果刀1把，係被告所有，供其為本案犯行使用，此
    據被告坦承在卷（見他卷第117頁至第119頁、第138頁），
    爰依刑法第38條第2項前段之規定，宣告沒收。 
四、依刑事訴訟法第449條第2項、第450條第1項、第454條第2項
    ，醫療法第106條第3項，刑法第11條前段、第277條第1項、
    第55條、第41條第1項前段、第38條第2項前段，刑法施行法
    第1條之1第1項，逕以簡易判決處刑如主文。 
五、本案經檢察官廖倪凰提起公訴、移送併辦，檢察官黃智勇到
    庭執行職務。
六、如不服本判決，得於判決書送達之翌日起20日內，向本院提
    出上訴。 　　
中　　華　　民　　國　　111 　年　　2 　　月　　16　　日
                  刑事第二庭  法　官    陳雅菡
以上正本證明與原本無異。　　　　　　　　　　　　　　　　
如不服本判決應於收受判決後20日內向本院提出上訴書狀，並應
敘述具體理由。其未敘述上訴理由者，應於上訴期間屆滿後20日
內向本院補提理由書(均須按他造當事人之人數附繕本)「切勿逕
送上級法院」。告訴人或被害人如對本判決不服者，應具備理由
請求檢察官上訴，其上訴期間之計算係以檢察官收受判決正本之
日期為準。　　　　　　　　　　　　　　　　　　　　　　　
    　　　　　　　　　　　　　書記官　  林義盛
中　　華　　民　　國　　111 　年　　2 　　月　　16　　日
附錄本案論罪科刑法條： 
刑法第277條
傷害人之身體或健康者，處5年以下有期徒刑、拘役或50萬元以
下罰金。
犯前項之罪，因而致人於死者，處無期徒刑或7年以上有期徒刑
；致重傷者，處3年以上10年以下有期徒刑。
醫療法第106條
違反第24條第2項規定者，處新臺幣3萬元以上5萬元以下罰鍰。
如觸犯刑事責任者，應移送司法機關辦理。
毀損醫療機構或其他相類場所內關於保護生命之設備，致生危險
於他人之生命、身體或健康者，處3年以下有期徒刑、拘役或新
臺幣30萬元以下罰金。
對於醫事人員或緊急醫療救護人員以強暴、脅迫、恐嚇或其他非
法之方法，妨害其執行醫療或救護業務者，處3年以下有期徒刑
，得併科新臺幣30萬元以下罰金。
犯前項之罪，因而致醫事人員或緊急醫療救護人員於死者，處無
期徒刑或7年以上有期徒刑；致重傷者，處3年以上10年以下有期
徒刑。
附件一
臺灣苗栗地方檢察署檢察官起訴書
                                     110年度偵字第6285號
　　被　　　告　劉志峯 　
上列被告因違反醫療法等案件，已經偵查終結，認應提起公訴，
茲將犯罪事實及證據並所犯法條分敘如下：
　　　　犯罪事實
一、劉志峯於民國110年6月12日因燙傷在衛生署苗栗醫院住院，
    其於當日下午1時42分許，在該院外科2552號病房內，因情
    緒激動欲拔針自行離院，專科護理師涂籽茗即前往評估是否
    需施以鎮定藥品。劉志峯明知涂籽茗為醫療法第10條第1項
    所規定依法執行醫療業務之醫事人員，竟基於傷害及妨害醫
    事人員執行醫療業務之犯意，持水果刀刺向涂籽茗胸部，致
    涂籽茗受有右側前胸壁開放性傷口（約三公分）之傷害。嗣
    經苗栗縣政府衛生局通報本署，始悉上情。
二、案經涂籽茗訴請偵辦。
　　　　證據並所犯法條
一、證據清單及待證事實：
編號 證據名稱 待證事實 1 被告劉志峯於警詢及偵查中之供述 坦承全部犯罪事實。 2 證人即告訴人涂籽茗於警詢及偵查中之證述 證明全部犯罪事實。 3 證人傅媒珍於偵查中之證述 證明被告手持水果刀之事實。 4 衛生福利部苗栗醫院診斷證明書、受傷照片2張 證明告訴人受有上揭傷害之事實。 5 監視錄影檔案及其翻拍照片多張  證明告訴人受傷退出病房及被告持水果刀走出病房之事實。 6 苗栗縣政府衛生局訪談紀錄 證明全部犯罪事實。 7 苗栗縣政府衛生局受理醫療暴力案件通報單 證明告訴人當時為執行醫療業務醫事人員之事實。 8 扣押筆錄、扣案物品目錄表 證明被告持有水果刀之事實。 
二、核被告所為，係犯刑法第277條第1項之傷害及醫療法第106
    條第3項之對於醫事人員執行醫療業務時施強暴等罪嫌。被
    告以一行為而觸犯上開數罪名，為想像競合犯，請從一重處
    斷。
三、依刑事訴訟法第251條第1項提起公訴。
　　此　致
臺灣苗栗地方法院
中　　華　　民　　國　 110　　年　　10　　月　　19　　日
　　　　　　　　　　　　　　　檢　察　官　廖　倪　凰　
附件二
臺灣苗栗地方檢察署檢察官移送併辦意旨書
                                     110年度偵字第6922號
　　被　　　告　劉志峯 　
上列被告因違反醫療法等案件，認應移請臺灣苗栗地方法院併案
審理，茲將犯罪事實、證據並所犯法條及併案理由分敘如下：
　　　　犯罪事實
一、劉志峯於民國110年6月12日因燙傷在衛生署苗栗醫院住院，
    其於當日下午1時42分許，在該院外科2552號病房內，因情
    緒激動欲拔針自行離院，專科護理師涂籽茗即前往評估是否
    需施以鎮定藥品。劉志峯明知涂籽茗為醫療法第10條第1項
    所規定依法執行醫療業務之醫事人員，竟基於傷害及妨害醫
    事人員執行醫療業務之犯意，持水果刀刺向涂籽茗胸部，致
    涂籽茗受有右側前胸壁開放性傷口（約三公分）之傷害。嗣
    經苗栗縣政府衛生局通報本署，始悉上情。
二、案經涂籽茗訴請苗栗縣警察局苗栗分局報告偵辦。
        證據並所犯法條
一、證據清單及待證事實：
    引用本署110年度偵字第6285號案件起訴書之證據清單及待
    證事實。
二、核被告所為，係犯刑法第277條第1項之傷害及醫療法第106
    條第3項之對於醫事人員執行醫療業務時施強暴等罪嫌。被
    告以一行為而觸犯上開數罪名，為想像競合犯，請從一重處
    斷。
三、併案理由：
    被告前被訴違反醫療法等案件，經本署檢察官以110年度偵
    字第6285號案件（下稱前案）提起公訴，此有前案起訴書及
    本署刑案資料查註紀錄各乙份在卷可參。本件被告所犯案件
    ，與前案犯罪事實相同，為同一案件，應為起訴效力所及，
    應予併案審理。
　　此　致
臺灣苗栗地方法院
中　　華　　民　　國　 110　　年　　11　　月　　16　　日
　　　　　　　　　　　　　　　檢　察　官　廖　倪　凰